臺灣花蓮地方法院刑事判決　　　　　　　 96年度易字第157號
公　訴　人　臺灣花蓮地方法院檢察署檢察官
被　　　告　乙○○
　　　　　　丙○○
　　　　　　丁○○
　　　　　　甲○○
上列被告等因竊盜案件，經檢察官提起公訴（96年度偵字第1432
號、第1435號），被告等於準備程序進行中，就被訴事實均為有
罪之陳述，經本院合議庭裁定由受命法官獨任進行簡式審判程序
，並判決如下：
    主  文
乙○○、丁○○、丙○○均犯如附表編號一至四所示之罪，各處
如附表編號一至四所示之刑。乙○○、丁○○均應執行有期徒刑
拾月，丙○○應執行有期徒刑玖月。扣案之菜刀壹把、老虎鉗、
美工刀、油壓剪、螺絲起子各壹支及手套貳副均沒收。
甲○○犯如附表編號一、二所示之罪，各處如附表編號一、二所
示之刑。應執行有期徒刑捌月。扣案之菜刀壹把、老虎鉗、美工
刀、油壓剪、螺絲起子各壹支及手套貳副均沒收。
    事實及理由
一、本件犯罪事實及證據，除更正或補充如下外，餘均引用附件
    起訴書之記載：
（一）犯罪事實欄第1、2行「乙○○、丁○○、丙○○、甲○○
      意圖為自己不法所有，基於竊盜之犯意聯絡，由乙○○、
      丙○○、甲○○等三人，持自備之油壓剪等工具」更正為
      「乙○○意圖為自己不法之所有，或夥同與其有犯意聯絡
      之丁○○、丙○○、甲○○，或僅夥同丁○○、丙○○，
      或徒手或持其等4人所有之菜刀1把、油壓剪、老虎鉗、美
      工刀、螺絲起子各1支及手套2副等工具」。
（二）犯罪事實欄末應增加：嗣經警於96年1 月17日，在吉安鄉
      ○○村○○路39號查獲乙○○等人另案所犯之竊盜案件，
      並扣得上開被告4 人所有，供本案犯罪事實一、三、四竊
      盜犯行之老虎鉗等工具；另經丙○○於偵查機關尚未查知
      犯罪嫌疑人前，於同日向花蓮縣警察局吉安分局稻香派出
      所警員坦承全部竊盜犯行，及願接受法律制裁，始查悉上
      情。
（三）起訴書附表被竊財物欄自編號一至四，依序補充：「損失
      金額約為新臺幣1萬元、2千元、1萬5千元、1萬元」。
（四）證據部分補充：「被告4 人於本院準備程序及審理時之自
      白」。
二、核被告乙○○、丙○○、丁○○所為，係犯刑法第321條第1
    項第3款、第4款之結夥三人以上攜帶兇器竊盜罪（犯罪事實
    一）、同條第4 款之結夥三人以上竊盜罪（犯罪事實二）、
    同條第3 款之攜帶兇器竊盜罪（犯罪事實三、四）；被告甲○○所為，係犯刑法第321條第1項第3款、第4款之結夥三人
    以上攜帶兇器竊盜罪（犯罪事實一）、同條第4 款之結夥三
    人以上竊盜罪（犯罪事實二）。被告乙○○、丙○○、丁○○間就本案全部犯行，另其等與甲○○間就犯罪事實一、二
    犯行，均有犯意聯絡及行為分擔，為共同正犯。另被告丙○○於偵查機關未發覺其犯行前，於96年1 月17日向花蓮縣警
    察局吉安分局稻香派出所警員坦承全部犯行，此有查獲本案
    之警員李立青於96年5 月14日出具之偵查報告及本院電話紀
    錄表1 份在卷可稽，應依刑法第62條前段之自首規定，就被
    告丙○○上開犯行均減輕其刑。被告4 人就其等上開個別所
    犯之罪，犯意各別，罪名不同，均應分論併罰。爰審酌被告
    4 人均有竊盜前科（未構成累犯），有臺灣高等法院被告前
    案紀錄表4 份在卷可佐，其等均年輕力壯，不謀以正途賺取
    所需，卻圖以不法手段取得財物，兼衡其等竊盜之手段、生
    活狀況、對被害人之損失，及其等犯罪後均始終坦承犯行之
    態度等一切情狀，分別量處如主文所示之刑，並均定其應執
    行之刑。至另案（本院96年度易字第105號被告4人竊盜案件
    ）扣押之菜刀1把、老虎鉗、美工刀、油壓剪、螺絲起子各1
    支、手套2副，均為被告4人所有，且均供犯本案犯罪事實一
    、三、四之竊盜罪所用，業據被告 4人供述在卷，應依刑法
    第38條第1項第2款之規定，併予宣告沒收。
三、依刑事訴訟法第299條第1項前段、第273條之1第1項、第310
    條之2、第454條，刑法第28條、第321條第1項第3款、第4款
    、第62條前段、第51條第5款、第38條第1項第 2款，判決如
    主文。
四、如不服本判決，得於收受判決正本後10日內，向本院提起上
    訴（須附繕本）。
本案經檢察官孫源志到庭執行職務。
中　　華　　民　　國　　96　　年　　5 　　月　　29　　日
                        臺灣花蓮地方法院刑事第二庭
                                法　官  俞  秀  美
上列正本證明與原本無異。
如對本判決不服，應於送達後10日內，向本院提出上訴狀（應抄
附繕本）告訴人或被害人如對於本判決不服者，應具備理由請求
檢察官上訴，其上訴期間之計算係以檢察官收受判決正本之日期
為準。
                                書記官
中　　華　　民　　國　　96　　年　　5 　　月　　30　　日
附錄本判決論罪之法律條文：
中華民國刑法第321條：
犯竊盜罪而有下列情形之一者，處六月以上、五年以下有期徒刑
：
一  於夜間侵入住宅或有人居住之建築物、船艦或隱匿其內而犯
    之者。
二  毀越門扇、牆垣或其他安全設備而犯之者。
三  攜帶兇器而犯之者。
四  結夥三人以上而犯之者。
五  乘火災、水災或其他災害之際而犯之者。
六  在車站或埠頭而犯之者。
前項之未遂犯罰之。
附表：
┌──┬─────┬──────────────────┐
│編號│犯行      │主文                                │
├──┼─────┼──────────────────┤
│一  │犯罪事實一│乙○○、丁○○、甲○○、丙○○結夥三│
│    │          │人以上攜帶兇器竊盜，乙○○、丁○○、│
│    │          │甲○○各處有期徒刑柒月，丙○○處有期│
│    │          │徒刑陸月。扣案之菜刀壹把、老虎鉗、美│
│    │          │工刀、油壓剪、螺絲起子各壹支及手套貳│
│    │          │副均沒收。                          │
├──┼─────┼──────────────────┤
│二  │犯罪事實二│乙○○、丁○○、甲○○、丙○○結夥三│
│    │          │人以上竊盜，乙○○、丁○○、甲○○各│
│    │          │處有期徒刑陸月，丙○○處有期徒刑伍月│
│    │          │。                                  │
├──┼─────┼──────────────────┤
│三  │犯罪事實三│乙○○、丁○○、丙○○攜帶兇器竊盜，│
│    │          │乙○○、丁○○各處有期徒刑柒月，黃富│
│    │          │權處有期徒刑陸月。扣案之菜刀壹把、老│
│    │          │虎鉗、美工刀、油壓剪、螺絲起子各壹支│
│    │          │及手套貳副均沒收。                  │
├──┼─────┼──────────────────┤
│四  │犯罪事實四│乙○○、丁○○、丙○○攜帶兇器竊盜，│
│    │          │乙○○、丁○○各處有期徒刑柒月，黃富│
│    │          │權處有期徒刑陸月。扣案之菜刀壹把、老│
│    │          │虎鉗、美工刀、油壓剪、螺絲起子各壹支│
│    │          │及手套貳副均沒收。                  │
└──┴─────┴──────────────────┘
